# 关于关键管理人员服务的提供方与接受方

提问人：yjhly2011 时间：2020-06-26 15:33:06
各位好：
企业会计准则解释第 1212 号号————关于关键管理人员服务的提供方与接受方是否为关联方 一、涉及的主要准则该问题主要涉及《企业会计准则第 36 号——关联方披露》(财会〔 2006 〕 3 号，以下简称第 36 号准则)。 二、涉及的主要问题问题根据第 36 号准则第四条，企业的关键管理人员构成该企业的关联方。根据上述规定，提供关键管理人员服务的主体（以下简称服务提供方）与接受该服务的主体（以下简称服务接受方）之间是否构成关联方？例如，证券公司与其设立并管理的资产管理计划之间存在提供和接受关键管理人员服务的关系的,是否仅因此就构成了关联方,即证券公司在财务报表中是否将资产管理计划作为关联方披露，以及资产管理计划在财务报表中是否将证券公司作为关联方披露。三、会计确认、计量和列报要求服务提供方向服务接受方提供关键管理人员服务的，服务接受方在编制财务报表时，应当将服务提供方作为关联方进行相关披露；服务提供方在编制财务报表时，不应仅仅因为向服务接受方提供了关键管理人员服务就将其认定为关联方,而应当按照第 36 号准则判断双方是否构成关联方并进行相应的会计处理。 服务接受方可以不披露服务提供方所支付或应支付给服务提供方有关员工的报酬，但应当披露其接受服务而应支付的金额。四、生效日期和新旧衔接本解释自 2018 年 1 月 1 日起施行，不要求追溯调整。
问题：不理解关键管理人员“服务”指的是什么，总感觉关键管理人员是企业的成员，存在服务方和接受方之说吗？

回答人：chenyiwei
“供关键管理人员服务”是指基金、专项计划、理财产品等的管理人（法人）向上述特殊主体提供的财务、经营、投资、融资等决策和日常事务管理方面的服务。其性质与作为关键管理人员的自然人向一般企业提供的同类服务相同。